【裁判字號】    92,易,2168
【裁判日期】    921226
【裁判案由】    竊盜
【裁判全文】
臺灣高雄地方法院刑事判決                        九十二年度易字第二一六八號
    公  訴  人  臺灣高雄地方法院檢察署檢察官
    被      告  丙○○
右被告因竊盜案件，經檢察官提起公訴（九十二年度偵字第一九五一六號）及移
辦（九十二年度偵字第二二０五四號），因被告就被訴及併案事實為有罪之陳述，經
本院告知簡式審判程序意旨並聽取當事人之意見後，合議庭裁定改由受命法官獨任依
簡式審判程序審理，本院判決如左：
    主  文
丙○○連續攜帶兇器，於夜間侵入住宅竊盜，處有期徒刑貳年陸月。
扣案之螺絲起子、手電筒、老虎鉗、磨尖起子各壹支均沒收。
    事  實
一、丙○○前有多次竊盜前科（均不構成累犯），最近一次於九十一年十二月二日竊
    取他人財物，經臺灣屏東地方法院於民國九十二年七月九日，以九十二年度易字
    第四七四號判處有期徒刑二年，於九十二年八月十四日確定，仍不知悔改，復另
    行起意，基於意圖為自己不法所有之概括犯意，先於九十二年九月二十三日凌晨
    四時許，攜帶客觀上可供兇器使用之螺絲起子、老虎鉗、磨尖起子各一支及手電
    筒一支，見丁○○位在高雄縣旗山鎮○○路二二號之住處鐵門未上鎖，遂侵入其
    內，竊取丁○○所有之快譯通翻譯機一台、神乎奇蹟股票機一台、摩托羅拉手機
    一支、懷錶一只、咖啡色皮包一只及現金新臺幣（下同）三百九十五元，得手後
    隨即離去，旋於同日四時三十分許，在高雄縣旗山鎮○○○路某處，為警查獲，
    並當場扣得螺絲起子、老虎鉗、磨尖起子、手電筒各一支及前揭竊得之物。嗣又
    承上開竊盜之犯意，於九十二年十月三十一日下午四時十五分許，逾越窗戶，進
    入高雄縣鳥松鄉○○村○○路三六七之七號甲○○住處附近而無人居住之房屋一
    樓，並潛行至該房屋頂，再沿相連之屋頂至高雄縣鳥松鄉○○村○○路三六七之
    七屋頂，由該屋三樓窗戶進入該屋，再潛行至該屋二樓，而無故侵入甲○○之住
    處，竊取甲○○所有之撲滿一只（內有七十三元）、手機二支、充電器一台、打
    火機一個，得手後，欲離去之際，適為甲○○發現，經報警後，為警在中正路三
    六七之十九號屋頂查獲，並扣得前揭竊得之物品。
二、案經丁○○訴由高雄縣警察局旗山分局報告臺灣高雄地方法院檢察署檢察官偵查
    起訴及甲○○訴由高雄縣警察局仁武分局報告臺灣高雄地方法院檢察署檢察官移
    送併辦。
    理  由
一、右揭事實，業據被告丙○○於警詢、偵訊及本院審理時坦承明確，核與告訴人丁○○、甲○○指訴情節均相一致，並有照片七張、贓物認領保管單二張在卷可稽
    及扣案之螺絲起子、老虎鉗、磨尖起子、手電筒各一支、前揭被告竊得之物品可
    佐，被告前揭自白核與事實相符，被告犯行洵堪認定。
二、按扣案之螺絲起子、老虎鉗、磨尖起子各一支，客觀上均足以對人體構成傷害，
    係屬兇器。是被告於九十二年九月二十三日凌晨四時許，攜帶該等工具，侵入告
    訴人丁○○住處竊盜之行為，係犯刑法第三百二十一條第一項第一款、第三款之
    攜帶兇器，於夜間侵入住宅竊盜罪。又被告於九十二年十月三十一日下午四時十
    五分許，逾越窗戶，無故進入告訴人甲○○住處竊盜之行為，係犯刑法第三百二
    十一條第一項第二款之逾越安全設備竊盜罪及同法第三百零六條之侵入住宅罪，
    公訴人未論及刑法第三百零六條之罪，應予補充，而被告所犯二罪間，有方法結
    果之牽連犯關係，應從一重之刑法第三百二十一條第一項第二款之逾越安全設備
    竊盜罪處斷。又被告先後二次竊盜行為，時間緊接，手段相同，且觸犯之構成要
    件亦同，顯係基於概括犯意，反覆為之，為連續犯，應論以較重之刑法第三百二
    十一條第一項第一款、第三款之攜帶兇器，於夜間侵入住宅竊盜罪。又被告於九
    十二年十月三十一日下午四時十五分許之竊盜行為，雖未據起訴，然與前揭起訴
    部分，有連續犯之裁判上一罪關係，依審判不可分原則，本院自應一併加以審理
    。爰審酌被告前已有多次竊盜犯行，有臺灣高等法院被告全國前案紀錄表一份在
    卷可稽，素行不佳，仍不知悔改，且侵入告訴人住處，對於告訴人之居住安寧造
    成危害，惟念其犯後坦承犯行等一切情狀，量處如主文所示之刑。另扣案之螺絲
    起子、手電筒、老虎鉗、磨尖起子各一支，均係被告所有，供犯本罪所用之物，
    業據被告供承明確，應依刑法第三十八條第一項第二款規定宣告沒收。
據上論斷，應依刑事訴訟法第二百七十三條之一第一項、第二百九十九條第一項前段
，刑法第五十六條、第三百二十一條第一項第一款、第二款、第三款、第三百零六條
、第五十五條、第三十八條第一項第二款，罰金罰鍰提高標準條例第一條前段，判決
如主文。
本案經檢察官乙○○到庭執行職務。
中      華      民      國      九十二      年    十二    月   二十六   日
                                臺灣高雄地方法院刑事第五庭
                                    法  官    蘇雅慧
右正本證明與原本無異。
如不服本判決，應於判決送達後十日內，向本院提出上訴狀。
                                    書記官    林誠桂
中      華      民      國      九十二      年    十二    月   二十六   日
附錄本判決論罪科刑法條全文：
中華民國刑法第三百二十一條
犯竊盜罪而有左列情形之一者，處六月以上、五年以下有期徒刑：
一  於夜間侵入住宅或有人居住之建築物、船艦或隱匿其內而犯之者。
二  毀越門扇、牆垣或其他安全設備而犯之者。
三  攜帶兇器而犯之者。
四  結夥三人以上而犯之者。
五  乘火災、水災或其他災害之際而犯之者。
六  在車站或埠頭而犯之者。
前項之未遂犯罰之。
中華民國刑法第三百零六條
(侵入住居罪)
無故侵入他人住宅、建築物或附連圍繞之土地或船艦者，處一年以下有期徒刑、拘役
或三百元以下罰金。
無故隱匿其內，或受退去之要求而仍留滯者，亦同。


司法院資訊處製作；財團法人民間司法改革基金會備份。
